臺灣桃園地方法院刑事裁定
111年度聲字第1636號
聲  請  人  臺灣桃園地方檢察署檢察官
受  刑  人  陳冠全



上列聲請人因受刑人數罪併罰有二裁判以上，聲請定其應執行之
刑（111年度執聲字第1078號），本院裁定如下：
    主  文
陳冠全犯如附表所示之罪，所處如附表所示之刑，應執行拘役參
拾日，如易科罰金，以新臺幣壹仟元折算壹日。
    理  由
一、本件聲請意旨略以：受刑人陳冠全因竊盜案件，先後經法院
    判處如附表所示之刑，應依刑法第53條、第51條第6 款規定
    ，定其應執行之刑，爰依刑事訴訟法第477 條第1 項聲請裁
    定等語。
二、按數罪併罰，有二裁判以上者，依第51條之規定，定其應執
    行之刑；數罪併罰，分別宣告其罪之刑，若宣告多數有期徒
    刑者，於各刑中之最長期以上，各刑合併之刑期以下，定其
    刑期。但不得逾30年，刑法第53條及第51條第5款分別定有
    明文。次按，依刑法第53條及第54條規定應依同法第51條第
    5款至第7款規定定其應執行之刑者，由該案犯罪事實最後判
    決之法院之檢察官，聲請該法院裁定之，刑事訴訟法第477
    條第1項定有明文。又刑事訴訟法第370條第2項、第3項，已
    針對第二審上訴案件之定應執行之刑，明定有不利益變更禁
    止原則之適用；分屬不同案件之數罪併罰，倘一裁判宣告數
    罪之刑，曾經定其執行刑，再與其他裁判宣告之刑定其執行
    刑時，在法理上亦應同受此原則之拘束（最高法院103年度
    第14次刑事庭會議決議可資參照）。基此，上開更定之應執
    行刑，不應比前定之應執行刑加計其他裁判所處刑期或所定
    應執行刑後為重，否則即與法律秩序理念及法律目的之內部
    界限有違，難認適法（最高法院93年度台非字第192號判決
    意旨亦可參照）。再按數罪併罰之定應執行刑，係出於刑罰
    經濟與責罰相當之考量，並非予以犯罪行為人或受刑人不當
    之利益，為一種特別的量刑過程，即對犯罪行為人本身及所
    犯各罪之總檢視，除考量所犯數罪反應出之人格特性，並應
    注意各別刑罰規範之目的、相關刑事政策，及審酌輕重罪間
    體系之平衡、整體犯罪非難評價、各行為彼此間之偶發性、
    被告前科之關聯性、所侵害法益之專屬性或同一性、被告人
    格特性與犯罪傾向等因素為綜合判斷（最高法院105年度台
    抗字第449號、第888號裁定意旨參照）。又按數罪併罰之案
    件，縱其中部分已執行完畢，如該數罪尚未全部執行完畢，
    仍應依刑法第53條之規定，定其應執行之刑，至於數罪併罰
    之數刑罰中有已執行完畢部分，嗣後與他罪合併定應執行刑
    ，僅係確定後，由檢察官換發執行指揮書，就其先前已執行
    之有期徒刑部分，如何扣除之問題（最高法院109年度台抗
    字第203號裁定意旨參照）。
三、經查，本件受刑人因犯如附表所示之罪，先後經本院判處如
    附表所示之刑，並均已分別確定在案，且本院並屬各該犯罪
    事實最後判決之法院，其中附表編號2至6所犯各罪，經本院
    110年度壢簡字第1953號判決定應執行拘役15日，如易科罰
    金，以新臺幣1,000元折算1日確定，且附表各編號所示各罪
    均係於附表編號1所示判決確定日期（即民國111年2月11日
    ）前所為，有卷內所示附表各罪判決及臺灣高等法院被告前
    案紀錄表各1份在卷可稽。又受刑人所犯如附表編號1所示之
    罪，已於111年5月3日執行完畢，亦有前揭臺灣高等法院被
    告前案紀錄表在卷足憑，依照前開說明，亦無妨本院就已執
    行完畢部分與餘罪定應執行刑。是揆之上開說明，本院就如
    附表編號1至6所示各罪再為定應執行刑之裁判時，自應受前
    開裁判所為定應執行刑內部界限之拘束，而應在上開應執行
    刑與各罪所處之刑間之拘役35日總和範圍內定應執行刑。茲
    檢察官聲請定其應執行之刑，本院審核認聲請為正當，爰審
    酌依卷附判決書觀之，所犯如附表所示犯行之罪質、所反應
    受刑人之人格特性與犯罪傾向等因素，對於受刑人所犯數罪
    為整體非難評價，及本院前已寄送定應執行刑意見調查表予
    受刑人，請受刑人於收受後3日內表示意見，該意見調查表
    於111年6月15日寄存送達於受刑人之住所，受刑人迄今尚未
    回覆其對應執行刑之意見各節，就受刑人所犯如附表所示各
    罪，定應執行刑如主文所示，並諭知易科罰金之折算標準。
四、依刑事訴訟法第477 條第1 項、刑法第53條、第51條第6 款
    、第41條第1 項前段，裁定如主文。
中　　華　　民　　國　　111 　年　　10　　月　　20　　日
            刑事第十庭    法　官　林大鈞
　　　　　　　　　
以上正本證明與原本無異。
如不服本裁定，應於裁定送達後5 日內向本院提出抗告狀。

　　　　　　　　　　　　　書記官　陳淑瓊
　　　　　　　　　　　　　　　
中　　華　　民　　國　　111 　年　　10　　月　　28　　日



附表：
編　　　　　號  1 2 3 罪　　　　　名  竊盜 竊盜 竊盜 宣　　告　　刑  拘役20日  拘役5日 拘役5日 犯　罪　日　期  110年9月30日 110年9月23日2時11分許 110年9月2312時44分許 偵查(自訴)機關年　度　案　號  桃園地檢110年度偵字第39600號 桃園地檢110年度偵字第37901、37999、38791號 桃園地檢110年度偵字第37901、37999、38791號 最後事實審 法　　院 桃園地院 桃園地院 桃園地院  案　　號 110年度壢簡字第2026號 110年度壢簡字第1953號 110年度壢簡字第1953號  判決日期 110年12月28日 111年3月21日 111年3月21日 確定判決 法　　院 桃園地院 桃園地院 桃園地院  案　　號 110年度壢簡字第2026號 110年度壢簡字第1953號 110年度壢簡字第1953號  判決確定日期 111年2月11日 111年4月26日 111年4月26日  備註  1、編號1所示之罪，已於111年5月3日執行完畢。 2、編號2至6所示之罪，業經臺灣桃園地  方法院110年度壢簡字第1953號判決定 應執行拘役15日確定。    

編　　　　　號  4 5 6 罪　　　　　名  竊盜 竊盜 竊盜 宣　　告　　刑  拘役5日 拘役5日 拘役5日 犯　罪　日　期  110年9月25日13時23分許 110年9月24日10時45分許 110年9月2911時10分許日 偵查(自訴)機關年　度　案　號  桃園地檢110年度偵字第37901、37999、38791號 桃園地檢110年度偵字第37901、37999、38791號 桃園地檢110年度偵字第37901、37999、38791號 最後事實審 法　　院 桃園地院 桃園地院 桃園地院  案　　號 110年度壢簡字第1953號 110年度壢簡字第1953號 110年度壢簡字第1953號  判決日期 111年3月21日 111年3月21日 111年3月21日 確定判決 法　　院 桃園地院 桃園地院 桃園地院  案　　號 110年度壢簡字第1953號 110年度壢簡字第1953號 110年度壢簡字第1953號  判決確定日期 111年4月26日 111年4月26日 111年4月26日  備註